【裁判字號】    97,上訴,4218
【裁判日期】    980114
【裁判案由】    毒品危害防制條例
【裁判全文】
臺灣高等法院刑事判決                97年度上訴字第4218號
上  訴  人  臺灣臺北地方法院檢察署檢察官
被      告  甲○○
上列上訴人因被告違反毒品危害防制條例案件，不服臺灣台北地
方法院97年度訴字第106號，中華民國97年8月13日第一審判決（
起訴案號：臺灣台北地方法院檢察署96年度偵字第18164號），
提起上訴，本院判決如下：
    主  文
上訴駁回。
    理  由
一、公訴意旨略以：被告甲○○於96年7月20日某時，在其位於
    臺北市○○區○○路2段252號3樓之11住處，將其所有之第
    二級毒品安非他命（重量不詳），無償轉讓供予陳欣宏，因
    認被告涉犯毒品危害防制條例第8條第2項轉讓第二級毒品罪
    嫌。
二、按犯罪事實應依證據認定，無證據不得推定其犯罪事實，又
    不能證明被告犯罪者，應諭知無罪之判決，刑事訴訟法第15
    4條、第301條第1項分別定有明文。又認定犯罪事實所憑之
    證據，雖不以直接證據為限，間接證據亦包括在內，然而無
    論直接證據或間接證據，其為訴訟上之證明，須於通常一般
    之人均不致有所懷疑，而得確信其為真實之程度者，始得據
    為有罪之認定，倘其證明尚未達到此一程度，而有合理之懷
    疑存在而無從使事實審法院得有罪之確信時，即應由法院為
    諭知被告無罪之判決，最高法院著有76年臺上字第7986號判
    例可資參照。次按證人之證述，如無瑕疵可指，而就其他方
    面調查，又與事實相符，其證述固未始不足採為判決之基礎
    ，惟其證據之本身尚有瑕疵，則在此瑕疵未予究明以前，遽
    採為有罪之根據，仍難謂為適法，最高法院著有84年度臺上
    字第745號判決要旨可資參照。
三、公訴意旨認被告有於96年7月20日轉讓不詳重量之安非他命
    予陳欣宏，無非係以陳欣宏之陳述為其主要論據。被告甲○
    ○經合法傳喚，無正當理由未到庭辯解，惟於原審訊問時堅
    決否認有何轉讓甲基安非他命予陳欣宏之行為。經查：證人
    陳欣宏雖於偵查中證稱：96年7月20日在被告位於興隆路之
    住處，以搶得之行動電話跟被告交換毒品云云（見偵查卷第
    83頁），惟其於原審審理時卻證稱：警詢中稱7月20日將搶
    來的身分證及行動電話2支以5000元賣給甲○○，但是甲○
    ○沒有給錢，所以相約於25日交付安非他命1包及新台幣200
    0元作為對價等情是事實，因甲○○沒有將錢跟毒品給我，
    才約定25日交付等語（見原審卷(二)第11頁），嗣於同次庭期
    受命法官訊問時則證稱：7月20日我沒有作案，但甲○○有
    請我毒品，我20日給甲○○的手機不是搶來的，是人家給我
    的…我7月20日給甲○○的手機不是搶來的，我那時手機有
    好幾支，後來我們講好被告給我5000元及毒品，警詢講的不
    對，我只有給甲○○1支我自己的手機等語（見原審卷(二)第
    15頁）。則證人陳欣宏對其究竟係於7月20日即與被告甲○
    ○交換毒品，或是其先交付手機等物，再約定於7月25日由
    被告甲○○交付毒品及現金，及與被告甲○○之約定究竟係
    以其搶得之行動電話2支及身分證換取安非他命1包及2000元
    ，或係以其所有行動電話1支換取安非他命及5000元等攸關
    被告是否於96年7月20日轉讓第二級毒品予伊之重要情節前
    後供述均不一致，是證人陳欣宏之證述是否可信，已有可疑
    。況證人陳欣宏於原審亦證稱：被告請我吸食毒品的次數我
    忘記了，差不多2、3次，確實時間我沒有辦法記，應該也是
    在7月初左右，有1次記得比較清楚是7月14日等語（見原審
    卷(二)第6頁），足見證人陳欣宏對被告交付毒品之確切時間
    已無法記憶，其印象中被告甲○○轉讓毒品之時間除了14日
    以外，係在7月初左右，亦與其偵查中指述係在7月20日相違
    。而本案除證人陳欣宏之片面指訴外，公訴人並未提出其他
    證據可資認定被告甲○○涉有上開犯行，實難僅以證人陳欣
    宏單方面矛盾不一之指訴，即為被告甲○○不利之認定，遽
    論以轉讓第二級毒品罪責。
四、綜上所述，基於禁止推定罪狀之法則，確保國家刑罰權之正
    確行使之目的下，公訴意旨所依憑之證據，猶難遽論被告甲
    ○○有何轉讓第二級毒品犯行。此外，復查無其他積極證據
    足以證明被告確有公訴人所指上開犯行，既不能證明被告犯
    罪，從而原審依上開前揭法條及判例意旨所示，判決被告無
    罪，經核並無違誤。公訴人上訴意旨猶執陳詞，仍認被告甲
    ○○有轉讓第二級毒品犯行，為無理由，應予駁回。
五、被告經合法傳喚，無正當理由不到庭，爰不待其陳述，逕行
    判決。
據上論斷，應依刑事訴訟法第368條、第371條，判決如主文。
本案經檢察官陳大偉到庭執行職務。
中    華    民    國    98    年    1     月    14    日
                  刑事第十五庭審判長法  官  吳昭瑩
                                    法  官  李釱任
                                    法  官  蘇隆惠
以上正本證明與原本無異。
檢察官如不服本判決，應於收受送達後10日內向本院提出上訴書
狀，其未敘述上訴之理由者並得於提起上訴後10日內向本院補提
理由書（均須按他造當事人之人數附繕本）「切勿逕送上級法院
」。
                                    書記官  吳玉華
中    華    民    國    98    年    1     月    14    日


司法院資訊處製作；財團法人民間司法改革基金會備份。
